# 关于以股权对外投资，投出股权单位对新投资的成本的确认

提问人：laoshiqan 时间：2010-11-10 14:41:01
同一控制下，截止 2009 年 3 月 31 日A公司对C公司的长投为 4400 万（成本为 4000 万损益调整为 400 万）占40%，截止 2009 年 3 月 31 日C公司的净资产为 11000 万（实收资本 10000 万，未分配利润 1000 万）。 2009 年 4 月 1 日董事会决议A以基准日 2009 年 3 月 31 日对C的股权经评估后与另外一家集团内的公司B设立一家新公司D公司（B以现金出资，D公司的注册资本是 12500 万），A占D公司的股权比例为40%。A公司对C公司 2009 年 3 月 31 日的股权经评估价值为 5000 万。D公司于 2009 年 9 月 31 日成立，此时C公司的净资产为 15000万。请问各位专家：如何确认A公司对新成立的D公司的长期股权投资成本啊？ 如果C公司是A公司的子公司，A占C公司的股比是60%，账面长投是 6000 万，截止 2009 年 3 月 31 日C公司的净资产为 11000 万（实收资本 10000 万，未分配利润 1000 万）。 2009 年 4 月1 日董事会决议A以基准日 2009 年 3 月 31 日对C的股权经评估后与另外一家集团内的公司B设立一家新公司D公司（B以现金出资，D公司的注册资本是 20000 万），A占D公司的股权比例为40%。A公司对C公司 2009 年 3 月 31 日的股权经评估价值为 8000 万。D公司于2009 年 9 月 31 日成立，此时C公司的净资产为 15000 万。请问各位专家：如何确认A公司对新成立的D公司的长期股权投资成本啊？

回答人：chenyiwei
对于作为投资方的A而言，这属于非货币性资产交换（以C的股权换取对D的股权），因此该交易有无商业实质就是会计处理的主要考虑因素。本例中决定会计处理方法的关键因素应当是A是否可以控制D，而与A是否可以控制C没有太大关系。